# 请教陈老师,关于每股收益

提问人：wangxu811024 时间：2010-03-15 20:38:47
A和B共同组建了C公司,C公司有一个控股子公司D,持股比例80%. 在C公司合并报表层面,归属公司的净利润为 800 万,归属于少数股东200 万.如果计算C公司 的每股收益,应该以 800 万为基数,还是 1000 万?

回答人：chenyiwei
回复 楼主 wangxu811024 的帖子应以归属母公司股东的净利润作为计算的基础。